【裁判字號】    89,上易,1126
【裁判日期】    890607
【裁判案由】    竊盜
【裁判全文】
臺灣高等法院臺中分院刑事判決          民國八十九年度上易字第一一二六號
    上  訴  人  台灣台中地方法院檢察署檢察官
    上  訴  人
    即  被  告  甲○○
右上訴人等因被告竊盜案件，不服台灣台中地方法院中華民國八十九年一月五日第一
審判決（民國八十八年度易緝字第三九一號，起訴案號：台灣台中地方法院檢察署民
國八十五年度偵字第一六○五五號），提起上訴，本院判決如左：
    主      文
上訴駁回。
    事實及理由
一、本案經本院審理結果，認第一審法院依刑事訴訟法第三百二十條第一項，罰金罰
    鍰提高標準條例第一條前段、判處上訴人即被告甲○○（以下簡稱被告）有期徒
    刑五月，其認事用法核無不合，應予維持，並引用第一審判決書記載之事實證據
    及理由（如附件）。
二、檢察上訴意旨，以被告竊取新台幣（下同）四十餘萬元，原審量刑過輕，被告上
    訴意旨，認原審量刑過重，並請求宣告緩刑，惟查原判決如何認定被告係竊取廿
    八萬餘元，並審酌被告於八十三年間，曾因妨害風化罪經原審法院判處有期徒刑
    四月並諭知緩刑五年，有原審法院被告全國前案紀錄表一份可參，及其事後已坦
    承犯行，頗有悔意，暨其竊得之金額、所生損害、犯罪動機、目的等一切情狀，
    量處如上述之刑，已於判決理由欄，詳為說明，其認定及量刑，均稱妥適，而被
    告曾受上開有期徒刑之宣告，並在緩刑期間，再犯本件之罪，依法不得宣告緩刑
    ，是檢察官及被告之上訴，均難認為有理由，均應予駁回。
三、據上論斷，應依刑事訴訟法第三百七十三條、第三百六十八條，判決如主文。
本案經檢察官丙○○到庭執行職務。
中      華      民      國    八十九     年      六       月     七     日
                                  臺灣高等法院臺中分院刑事第一庭
                                        審判長法  官  陳  紀  綱
                                              法  官  蕭  錦  鍾
                                              法  官  陳  登  源
右正本證明與原本無異。
不得上訴。
                                              書記官  林  桂  鳳
中      華  民      國    八十九     年      六       月     八     日
                                                                        Ｆ
台灣台中地方法院刑事判決                        八十八年度易緝字第三九一號
    公  訴  人  台灣台中地方法院檢察署檢察官
    被      告  甲○○  女四十一歲（民國○○○年○月○○日生）
                        國民身分證統一編號：Ｚ000000000號
                        住台中市○區○○街六九之二號
                        居台北縣三重市○○路○段六十四號七樓
右列被告因竊盜案件，經檢察官提起公訴（八十五年度偵字第一六０五五號），本院
判決如左：
    主  文
甲○○竊盜，處有期徒刑伍月。
    事  實
一、甲○○在台中市○○路二之四三號天長地久酒店擔任會計工作，但並不負責保管
    抽屜內之現款，於民國八十五年八月六日上午六時許，甲○○意圖為自己不法所
    有，趁無人注意而以鑰匙打開放置現款之櫃臺抽屜，竊取該酒店負責人乙○○所
    有、鎖於該抽屜內之現款新台幣（下同）二十八萬餘元，得手後即逃逸。
二、案經乙○○訴由台中市警察局第一分局報請台灣台中地方法院檢察署檢察官偵查
    起訴。
    理  由
一、訊據被告甲○○對於右揭事實均坦承不諱，核與告訴人乙○○指證之情節相符，
    衡情告訴人與被告宿無仇隙，當無設詞誣攀之理，堪認被告之自白與事實相符。
    至於告訴人雖指稱遭竊取現款數額為四十萬元，然為被告堅詞否認，而經本院多
    次以證人傳拘乙○○均未能到庭說明，參諸被告一再表明願分期清償乙○○，因
    無法覓得告訴人而無法償還，且被告自到案後對犯行均供認不諱等情，其亦無僅
    就部分金額狡辯否認之理，是尚難僅以告訴人之指訴即認被告所竊得金額達四十
    萬元。綜上所述，本案事證已臻明確，被告犯行應堪認定。
二、核被告所為，係犯刑法第三百二十條第一項竊盜罪。爰審酌被告於八十三年間曾
    因妨害風化罪經法院判處罪刑並諭知緩刑五年之素行，有本院被告全國前案紀錄
    表一份可參，及其事後已坦承犯行，頗有悔意，暨其竊得之金額、所生損害、犯
    罪動機、目的等一切情狀，量處如主文所示之刑。
據上論斷，應依刑事訴訟法第二百九十九條第一項前段，刑法第三百二十條第一項，
，罰金罰鍰提高標準條例第一條前段，判決如主文。
中      華      民      國    八十九    年      一      月      五      日
                                  台灣台中地方法院刑事第一庭
                                        法  官  林  麗  真
右正本證明與原本無異。
如不服本判決，應於送達後十日內向本院提出上訴狀 （須附繕本） ，上訴於台灣高
法院台中分院。
                                        書記官
中      華      民      國    八十九    年      一      月      十      日
刑法第三百二十條第一項
意圖為自己或第三人不法之所有，而竊取他人之動產者，為竊盜罪，處五年以下有期
徒刑、拘役或五百元以下罰金。


司法院資訊處製作；財團法人民間司法改革基金會備份。
